---
title: 'Dag 13: Funktionsprogrammering med purrr'
output:
  html_document:
    toc: true
    toc_depth: 4    
---

## Gör detta innan lektion

Lös kapitlen *Functional programming* och *Advanced inputs and outputs* på [DataCamp](https://www.datacamp.com/groups/statistisk-databehandling-vt18).

Läs [R4DS](http://r4ds.had.co.nz/) kapitel 20.5-20.7, 21.

## Under lektion

Gör övningarna i [R4DS](http://r4ds.had.co.nz/iteration.html#exercises-58) kapitel 21.5.3.

### En likelihood-funktion

Om $x$ är en vektor av $n$ oberoende $Exponential(\lambda)$-fördelade variabler ges likelihood-funktionen för $\lambda$ av
$$
L(\lambda)= \prod_{i=1}^n\lambda\exp(-x_i\lambda)
$$
Denna kan beräknas för ett givet värde på $\lambda$ med funktionen
```{r}
L_exp <- function(x, lambda) prod(dexp(x, lambda))
```
vi provar med
```{r}
set.seed(1)
x <- rexp(100, 1)
L_exp(x, 1)
```
vilket verkar fungera bra. Om vi vill plotta funktionen behöver vi bestämma den för en sekvens $\lambda$-värden, vi provar:
```{r}
lambda <- seq(0.5, 2, length.out = 10)
L_exp(x, lambda)
```
Istället för en vektor med 10 värden får vi en skalär, vilket tal är detta? Använd `map_dbl` för att bestämma vektorn $(L(\lambda_1), \ldots, L(\lambda_{10}))$.


### Meste regissören

Modifiera vid behov funktinen `repertoar` från HW5 så att den genererar ett 
lämpligt resultat ifall det saknas repertoar ett givet år. Använd den sedan i
kombination med t.ex. `map` och `map_df` för att skapa en `data.frame` med alla 
uppsättningar från 1908-2017. Vem har regisserat flest?

### SHL-spelare igen

Funktionen `get_player` nedan hämtar data på en SHL spelare givet en url av typen `"http://www.shl.se/lag/087a-087aTQv9u__frolunda-hc/qQ9-a5b4QRqdS__ryan-lasch"`

```{r}
get_player <- function(url){
    response <- GET(paste0(url, "/statistics"))
    player_xml <- content(response, "text") %>% 
        read_html(player_page)
    css <- list(".rmss_c-squad__player-header-name-h", # Namn
                ".rmss_c-squad__player-header-name-info-position", #Position
                ".rmss_c-squad__player-header-info-items-item-value") # Info
    map(css, html_nodes, x = player_xml) %>% 
        map(html_text) %>% 
        unlist() %>% 
        set_names(c("Namn", "Position", "Födelsedatum", "Ålder", "Nationalitet", "Längd", "Vikt", "Skjuter"))
}
```
se till att den ger lämpligt felmeddelande ifall `GET`-anropet misslyckas (i ett lyckat anrop ges `response$status_code` värdet `200`). Konstruera en ny funktion, `get_team`, som givet en url av typen `"http://www.shl.se/lag/2459-2459QTs1f__djurgarden-hockey/roster"` genererar en `data.frame` med lagets spelare och information från `get_player`.

