---
title: 'Dag 6: Relationsdata och dplyr joins'
output:
  html_document:
    toc: true
    toc_depth: 4    
---

## Gör detta innan lektion

Läs [R4DS](http://r4ds.had.co.nz/) kapitel 13.

Lös övningskapitel *Mutating joins* och *Filtering joins and set operations* på [DataCamp](https://www.datacamp.com/groups/statistisk-databehandling-vt18/details).

## Att göra under lektion

### Mer fågelskådning

Hur vädertåliga är fågelskådare? Filen `data/smhi-opendata_5_98210_20180126_123122.csv` innehåller nederbördsdata från [SMHI](http://opendata-download-metobs.smhi.se/explore/). Koppla ihop dessa med fågelobservationerna från HW2 för att undersöka ifall observatörerna är mindre aktiva regniga dagar.

### Mer tandvård

Vid förra tillfället arbetade ni med ett material över antalet besök i tandvården
```{r, eval = FALSE}
tandvård <- read_csv2("data/Statistikdatabasen_2018-01-23 14_46_26.csv", skip = 1, n_max = 580)
```
kombinera detta med filen `data/BE0101A5.csv`, som innehåller populationsmängd för kommunerna, för att bestämma antalet besök per invånare.


### Pokemon

Pokemon finns i flera typer, t.ex. eld-, vatten- och gräs-typ, vilket påverkar deras styrkor och svagheter i strid. Några pokemon är av dubbeltyp, och har då två typegenskaper. En lista på pokemon hittar ni på 
```{r, message = FALSE, warning = FALSE}
library(tidyverse)
pokemon <- read_csv("https://raw.githubusercontent.com/veekun/pokedex/master/pokedex/data/csv/pokemon.csv")
head(pokemon)
```
(Mac-användare kan behöva paketet `Curl` för att läsa direkt från en `https`), en lista på olika typer på

```{r, message = FALSE, warning = FALSE}
types <- read_csv("https://raw.githubusercontent.com/veekun/pokedex/master/pokedex/data/csv/types.csv")
head(types)
```
och slutligen en lista som länkar pokemon till deras typ på
```{r, message = FALSE, warning = FALSE}
pokemon_types <- read_csv("https://raw.githubusercontent.com/veekun/pokedex/master/pokedex/data/csv/pokemon_types.csv")
head(pokemon_types)
```
Här kan vi t.ex. se att Pokemon nr 1 (bulbasaur) är av typ 12 (grass) och typ 4 (poison). Koppla ihop tabellerna så att slutprodukten blir som nedan och undersök hur vikt/längd beror på typ.
```{r, echo = FALSE}
tabell <- mutate(pokemon_types, slot = paste("slot", slot, sep = "")) %>% 
    left_join(types, by = c("type_id" = "id")) %>% 
    select(pokemon_id, slot, identifier) %>% 
    spread(slot, identifier) %>% 
    left_join(pokemon, by = c("pokemon_id" = "id")) %>% 
    select(pokemon_id, identifier, slot1, slot2, height, weight)
```

```{r}
head(tabell)
```



