---
title: 'Dag 8: Grundläggande SQL'
output:
  html_document:
    toc: true
    toc_depth: 4    
---

## Gör detta innan lektion

Gå igenom *Intro to SQL for Data Science* på [DataCamp](https://www.datacamp.com/groups/statistisk-databehandling-vt18).

## Under lektion

Med paketen `DBI` och `RSQLite` kan man skriva SQL-kod direkt i ett kod-"chunk" i sitt R Markdown dokument, se vidare på <http://rmarkdown.rstudio.com/authoring_knitr_engines.html#sql>. Från kommandoraden får man använda funktionen `dbGetQuery` i [RSQLite](https://cran.r-project.org/web/packages/RSQLite/vignettes/RSQLite.html). Vi kommer använda en databas över däggdjur i `data/portal_mammals.sqlite`, vi kan ansluta till denna och lista dess tabeller genom
```{r, warning = FALSE}
library(RSQLite)
mammals <- dbConnect(SQLite(), "data/portal_mammals.sqlite")
dbListTables(mammals)
```
Vi använder sedan 
```{r}
dbGetQuery(mammals, 'SELECT * FROM plots LIMIT 5')
```
för att skicka SQL-frågor från kommandoraden eller som ett SQL-chunk i R Markdown
```{sql connection=mammals}
SELECT *
FROM species
LIMIT 5
```

Mer information om materialet och vidare övningar finns på [Data Carpentry](http://www.datacarpentry.org/sql-ecology-lesson/00-sql-introduction/), du väljer själv om du vill arbeta i RStudio eller använda den Firefox-plugin som rekommenderas där.

*Tips:* Paketet `dbplyr` har en funktion för att [översätta `dplyr`-kod till `SQL`](https://cran.r-project.org/web/packages/dbplyr/vignettes/sql-translation.html):
```{r, warning=FALSE}
library(dbplyr)
translate_sql(mtcars %>% 
                 filter(cyl == 8) %>% 
                 mutate(lpm = 235 / mpg) %>% 
                 select(lpm, hp))
```


