---
title: 'Dag 9: Hantera text'
output:
  html_document:
    toc: true
    toc_depth: 4    
---
```{r setup, include=FALSE}
knitr::opts_chunk$set(echo = TRUE, warning = FALSE, message = FALSE)
```

```{r, echo = FALSE}
suppressPackageStartupMessages(library(tidyverse))
library(stringr)
```

## Gör detta innan lektion

Läs [R4DS](http://r4ds.had.co.nz/) kapitel 14.

Lös kapitlen *String basics*, *Introduction to stringr* och *Pattern matching with regular expressions* på [DataCamp](https://www.datacamp.com/groups/statistisk-databehandling-vt18).


## Under lektion

### Motioner

Data från denna uppgift är hämtad från [Riksdagens öppna data](https://data.riksdagen.se/) och innehåller grundläggande data om motioner från den nuvarande mandatperioden, läs in med
```{r}
motioner <- read_csv("data/mot-2014-2017.csv", 
                     col_names = c("hangar_id", "dok_id", "rm", "beteckning", 
                                   "typ", "subtyp", "doktyp", "dokumentnamn",  "organ", 
                                   "mottagare", "nummer", "datum", "systemdatum", 
                                   "titel", "subtitel", "status"))
```

Det finns två källor till information om partitillhörigheten, genom variabeln `dokumentnamn` och genom `subtitel`. Använd t.ex. `str_extract` tillsammans med regex för att ta fram parti från båda källor. En komplikation är att motionen kan vara ställd från flera personer med eventuellt olika partibeteckning, du väljer själv om/hur du hanterar detta. Plotta antalet motioner per månad färglagt efter parti (funktionen `floor_date` i paketet `lubridate` är ett smidigt sätt att trunkera datumvariabler).

### csv-läsare

Kombinera `readLines` och `str_split` till en enkel `.csv`-filläsare som genererar en sträng-matris med filens innehåll.


### HTML-tabeller

textsträngen `tabell` nedan innehåller en enkel tabell i HTML-kod,
```{r}
tabell <- "<table>
  <tr>
    <th>Förnamn</th>
    <th>Efternamn</th> 
    <th>Ålder</th>
  </tr>
  <tr>
    <td>Kalle</td>
    <td>Karlsson</td> 
    <td>25</td>
  </tr>
  <tr>
    <td>Lisa</td>
    <td>Larsson</td> 
    <td>17</td>
  </tr>
</table>"
```

som i webbläsaren blir


| Förnamn       | Efternamn           | Ålder  |
| ------------- |-------------| -----|
| Kalle | Karlsson | 25 |
| Lisa    | Larsson    |  17 |


Använd regex för att extrahera vektorn
```{r, echo = FALSE}
c("Förnamn", "Efternamn", "Ålder", "Kalle", "Karlsson", "25", "Lisa", "Larsson", "17") 

```
ur `tabell`.

## Hemsöborna

Strindbergs Hemsöborna kan laddas ner från [Projekt Gutenberg](https://www.gutenberg.org/) med
```{r}
text <- readLines("http://www.gutenberg.org/cache/epub/30078/pg30078.txt") %>% .[93:5129]
```

Gör om texten till en `data.frame` med variabeln `ord` som innehåller textens alla ord i gemener med skiljetecken bortplockade. Lägg till variablerna `nr = 1:n()` och `kapitel = cumsum(ord == "kapitel")`. Vid textanalys brukar man ta bort s.k. *stoppord* som binder ihop texten men är ganska betydelsefattiga i sig själv. En lista på svenska sådana hittade jag på
```{r}
stoppord <- read_table("https://raw.githubusercontent.com/stopwords-iso/stopwords-sv/master/stopwords-sv.txt",
                       col_names = "ord")
```

Ta bort stopporden från Hemsöborna med `anti_join`. Att kvantifiera känslostämningar i texter är populärt, specialkurser finns på [DataCamp](https://www.datacamp.com/courses/q:sentiment) för den som vill lära sig mer. För att göra så behövs ett sentimentlexikon som värderar ord, ett svenskt sådant finns på [Språkdatabanken](https://spraakbanken.gu.se/) och kan laddas ner med
```{r}
sentiment <- read_csv("https://svn.spraakdata.gu.se/sb-arkiv/pub/lmf/sentimentlex/sentimentlex.csv")
```

Koppla ihop med Hemsöborna genom `inner_join`. Känslostämning hos de återstående orden kan kanske kvantifieras som `strength * confidence` i sentimentlexikonet, avsluta genom att visualisera hur denna förändras under romanens gång (som funktion av `kapitel` eller `nr`).


