---
title: "HW6: Stjärnornas krig"
output: html_document
---

```{r setup, include=FALSE}
knitr::opts_chunk$set(echo = TRUE, warning = FALSE, message = FALSE)
suppressPackageStartupMessages(library(tidyverse))
```



[SWAPI](https://swapi.co/) är ett API med data över Star Wars filmerna som kan hämtas i JSON-format. Det finns ett R-paket `rwars` som kan användas för att hämta data från detta API, jag vet inte om det är till någon hjälp men det skall inte användas i uppgiften. 

Ett exempel på datauttag ges av följande kod, läs mer på [SWAPIs dokumentation](https://swapi.co/documentation).
```{r}
library(httr)
library(jsonlite)
response <- GET("https://swapi.co/api/people/1/")
luke <- content(response, "text") %>% fromJSON()
str(luke)
```

* Skriv en funktion som, givet en karaktär-url (t.ex. `"https://swapi.co/api/people/1/"`) returnerar namn och ras (`species`) för rollfiguren. Om `GET`-anropet lyckas kommer `response$status_code` anta värdet `200` ([lista över statuskoder](https://sv.wikipedia.org/wiki/Lista_%C3%B6ver_HTTP-statuskoder)), om den antar något annat värde skall funktionen stanna (`stop`) och ge lämpligt felmeddelande. Illustrera att detta fungerar genom att anropa funktionen med en felaktig url. Exempel:
```{r, echo = FALSE}
get_character <- function(x){
    data.frame(Name = "Luke Skywalker", Species = "Human")
}
```

```{r}
get_character("https://swapi.co/api/people/1/")
```




* Skriv en funktion som, med hjälp av funktionen ovan och en given film-url (t.ex. `"https://swapi.co/api/films/1/"`),
hämtar rolllistan. Illustrera genom att skriva ut rollistan för en film. Exempel:
```{r, echo = FALSE}
get_cast <- function(x){
    data.frame(Name = c("Luke Skywalker", "C-3PO"), Species = c("Human", "Droid"))
}
```

```{r}
get_cast("https://swapi.co/api/films/1/") %>% 
    head(2) 
```


* Illustrera med figur hur någon aspekt av rasfördelningen hos rollfigurerna varierar mellan de olika filmerna.

