---
title: "Statistisk databehandling MT5013"
author: "Martin Sköld"
output:
  ioslides_presentation:
    logo: SU_logo_CMYK.png
    incremental: FALSE
    css: slides.css
---

```{r setup, include=FALSE}
knitr::opts_chunk$set(echo = TRUE, warning = FALSE, message = FALSE)
suppressPackageStartupMessages(library(tidyverse))
```

# Funktioner i R

## Allt som returnerar något är en funktion
```{r}
1 + 2
`+`(1,2)
```

## Allt som returnerar något är en funktion
```{r}
mtcars[,3]
`[`(mtcars, , 3)
```


## Funktioner i R

Består av tre delar

* argumenten (formals)
* koden (body)
* omgivningen (environment) (överkurs)

```{r, eval = FALSE}
f <- function(<formals>){
    <body>
}
```

## Funktioner i R
```{r}
f <- function(x) x^2
formals(f)
body(f)
environment(f)
```



## `formals`

"default" värde
```{r}
f <- function(x, y = 2) x^y
f(3)
```

## `formals`

"default" värde
```{r}
f <- function(x, y = 2) x^y
f(3, 3)
```

## `formals`

"default" värde
```{r}
f <- function(x, y = 2) x^y
f(y = 3, 2)
```

## `formals`

"default" värde
```{r, eval = FALSE}
f <- function(x, y = 2) x^y
f(y = 3)
```

```
##: Error in f(y = 3) : argument "x" is missing, with no default
```

## `formals`

"default" värde
```{r, eval = FALSE}
f <- function(x, y = 2) x^y
f(3, 2, 1)
```

```
##: Error in f(3, 2, 1) : unused argument (1)
```

## `...`

```{r}
f <- function(x, y = 2, ...) x^y
f(3, 2, 1)
```

## `...`

```{r}
sum_string <- function(...) paste(..., sep = " + ")
sum_string(1, 2, 3, 4)
```

## `...` + `do.call`

```{r}
sim_values <- function(rdistr, ...) do.call(rdistr, list(...))
sim_values(rnorm, 5, mean = 10, sd = 1/10)
sim_values(runif, 10, min = 1, max = 2)
```

## Lazy evaluation

```{r}
f <- function(x, y) x^2
f(3)
```

## Non-standard  evaluation (överkurs)
```{r}
x <- 1:10
plot(x^2)
```

## Non-standard evaluation (överkurs)

`library(dplyr)` och `library("dplyr")` laddar `dplyr`, men vad laddar
```{r, eval = FALSE}
dplyr <- "ggplot2"
library(dplyr)
```


## Scoping: var hittar funktioner sina värden

```{r}
f <- function(x) x^y
y <- 3
f(2)
```
## Scoping: var hittar funktioner sina värden

```{r}
f <- function(x){
    y <- 2
    x^y
}
y <- 3
f(2)
```

## utdata

```{r}
f <- function(x){
    x^2
    x^3
}
f(2)
```

## utdata
```{r}
f <- function(x){
    return(x^2)
    x^3
}
f(2)
```


## Lär mer på

<http://adv-r.had.co.nz/>